【裁判字號】    97,易,882
【裁判日期】    970917
【裁判案由】    竊盜
【裁判全文】
臺灣高雄地方法院刑事判決               97年度易字第882號
公  訴  人  臺灣高雄地方法院檢察署檢察官
被      告  乙○○
                    （現羈押於臺灣高雄看守所）
上列被告因竊盜案件，經檢察官提起公訴（97年度偵字第19793
號），本院判決如下：
    主  文
乙○○犯竊盜罪，累犯，處有期徒刑陸月。又犯竊盜罪，累犯，
處有期徒刑柒月。應執行有期徒刑拾壹月。
    事  實
一、乙○○前於民國95年間曾因連續加重竊盜罪，經臺灣臺南地
    方法院以95年度易字第537 號判決判處有期徒刑1 年2 月，
    嗣乙○○提起上訴，經臺灣高等法院臺南分院以95年度上易
    字第376 號判決上訴駁回確定；又於96年間，因竊盜、妨害
    公務案件，經臺灣臺南地方法院以96年度簡字第1417號判決
    分別判處有期徒刑3 月、5 月，應執行有期徒刑6 月確定，
    嗣均經減刑，並接續執行，甫於96年11月11日縮刑期滿執行
    完畢，詎猶不知悔改，竟意圖為自己不法之所有，而分別為
    下列竊盜犯行：
  (一)於97年7 月10日凌晨2 時許，在高雄縣旗山鎮○○○路95號
    前，以鑰匙1 支打開甲○○所有，停放於上址之車牌號碼ZS
    -4183 號自用小貨車電門而竊取之【價值約新臺幣（下同）
    3 萬元】，得手後供己使用。
  (二)於97年7 月11日凌晨1 時許，駕駛上開竊得之自用小貨車至
    臺南縣後壁鄉烏樹林260 號旁之元齊宮，徒手竊取該廟內之
    銅製香爐1 個【價值約4 萬元】，得手後以上開自用小貨車
    將該香爐載往高速公路下某處暫居之涵洞加以拆卸。嗣97年
    7 月11日6 時30分許，乙○○駕駛上開自用小貨車載運拆卸
    後之香爐擬前往變賣，行經高雄縣燕巢鄉○○村○○巷○○
    道路旁暫停休息時，為警當場查獲。
二、案經高雄縣政府警察局岡山分局移請臺灣高雄地方法院檢察
    署檢察官偵查起訴。
    理  由
壹、程序部分
    按被告以外之人於審判外之言詞或書面陳述，除法律有規定
    者外，不得作為證據；又被告以外之人於審判外之陳述，雖
    不符刑事訴訟法第159條之1至第159條之4之規定，而經當事
    人於審判程序同意作為證據，法院審酌該言詞陳述或書面陳
    述作成時之情況，認為適當者，亦得為證據，刑事訴訟法第
    159 條第1 項、第159 條之5 定有明文。本件檢察官、被告
    就本判決所引用各項證據之證據能力均明示同意有證據能力
    （審理卷第31頁），本院認該具有傳聞證據性質之證據，並
    無任何違法取證之不法情形，以之作為證據使用係屬適當，
    自得採為認定事實之證據。
貳、實體部份
一、被告乙○○對上揭犯罪事實，均坦承不諱，核與被害人甲○
    ○、丙○○於警詢中之證述，及查獲警員古鑫松於本院審理
    中之結證相符，並有扣押筆錄、贓證物認領保管單、車籍查
    詢基本資料、失車記錄、高雄縣政府警察局車輛尋獲電腦輸
    入單、照片附卷可稽，堪認被告自白與事實相符，其犯行均
    堪予認定。
二、另本件公訴意旨雖認：犯罪事實一(二)之犯行，被告係持自備
    之梅花扳手2 支及活動扳手1 支為工具，竊取元齊宮之銅製
    香爐，被告此部分犯行係犯刑法第321 條第1 項第3 款攜帶
    兇器竊盜罪等語，惟訊據被告自警詢迄至本院審理時，均堅
    詞否認以梅花扳手及活動扳手竊取元齊宮之銅製香爐，並辯
    稱：伊駕駛竊得之上開自用小貨車至元齊宮竊取銅製香爐，
    因為香爐的重心在上面，伊就先將香爐推上小貨車車斗，香
    爐倒放在車斗上，伊將之載到臨時居住的高速公路下的涵洞
    ，再以放置於涵洞之梅花板手、活動板手拆卸香爐，再把梅
    花扳手及活動扳手隨同拆解後的香爐放在車上，要拿去變賣
    等語，經查：
  (一)按犯罪事實應依證據認定之，無證據不得認定犯罪事實；又
    不能證明被告犯罪者，應諭知無罪之判決，刑事訴訟法第15
    4 條第2 項、第301 條第1 項分別定有明文。而刑事訴訟法
    上所謂認定犯罪事實之證據，係指足以認定被告確有犯罪行
    為之積極證據而言，該項證據自須適合於被告犯罪事實之認
    定，始得採為斷罪資料。如未能發現相當證據，或證據不足
    以證明，自不能以推測或擬制之方法，以為裁判之基礎。又
    刑事訴訟上證明之資料，無論其為直接或間接證據，均須達
    於通常一般之人均不致有所懷疑，而得確信其為真實之程度
    ，始得據為有罪之認定，若其關於被告是否犯罪之證明未能
    達此程度，而有合理性懷疑之存在，致使無從形成有罪之確
    信，根據「罪證有疑，利於被告」之證據法則，即不得遽為
    不利被告之認定（最高法院29年度上字第3105號、40年度臺
    上字第86號、76年度臺上字第4986號判例參照）。
  (二)證人丙○○於本院審理時到庭結證稱：元齊宮的銅製香爐放
    置在地上沒有上鎖，沒有以任何東西固定，香爐裡有香灰，
    我不知道被告如何將香爐推上車子，但是整個香爐應該可以
    推到貨車上，而且現場沒有遺留任何香灰，所以我想被告不
    是在現場拆卸香爐等語（審理卷第55頁）；證人古鑫松即本
    件查獲警員於本院審理時到庭結證稱：我巡邏時發現一部自
    用小貨車在產業道路上，我以隨身攜帶的小電腦查詢該車沒
    有失竊的記錄，但因為該車上有香爐，我覺得很可疑，我就
    回警局查詢大電腦，發現該小貨車是失竊的車子，我就再回
    現場，被告還在車上睡覺，我請他與我回警局，查獲時被告
    說香爐是他偷的，他說他將車子倒退，用手將香爐推上車子
    ，查獲時小貨車車斗上沒有香灰等語明確（審理卷第56頁）
    ，則元齊宮現場及小貨車車斗既均未見香灰，顯見被告所辯
    竊得香爐後，另載往他處拆卸乙節，應可採信。依上，本件
    公訴人認扣案梅花板手、活動板手係被告用以竊取元齊宮香
    爐，所憑證據，未達通常一般人均不致有所懷疑，而得以確
    信其為真實之程度。此外，本件復查無其他積極證據足認被
    告有攜帶兇器竊取香爐之犯行，依罪疑為輕原則，自難以該
    罪相繩。是以，公訴意旨認被告涉犯刑法第321 條第1 項第
    3 款之攜帶兇器竊盜罪，尚有未合，惟基本事實同一，本院
    自得變更法條予以審理。
三、核被告所為，均係犯刑法第320 條第1 項之普通竊盜既遂罪
    。被告先後2 次行竊，犯意各別，行為互殊，應分別予以論
    罪科行。被告有如事實欄所載之前案科刑及執行記錄，有卷
    附臺灣高等法院被告前科紀錄表可按，其受有期徒刑之執行
    完畢，5 年以內故意再犯有期徒刑以上之罪，均為累犯，應
    依刑法第47條第1 項之規定加重其刑。爰審酌被告不思以正
    當方式取得財物，竟為圖一己之私而竊取他人財物，造成他
    人財產上損害，行為實有非是，然念其犯後坦承犯行，態度
    尚可，復參以其所竊得之物品，為警查獲後均已返還被害人
    ，未對被害人造成進一步之損害，竊取香爐部分並經被害人
    當庭表示原諒（審理卷第59頁）等一切情狀，分別量處如主
    文所示之刑，併定其應執行刑，以資懲儆。另扣案鑰匙1 支
    雖經被告持犯事實欄一(一)犯行使用，惟並無證據顯示係被告
    所有，復非違禁物，本院自無由為沒收之宣告，附此敘明。
據上論斷，應依刑事訴訟法第299條第1項前段、第300 條、刑法
第320 條第1 項、第47條第1 項、第51條第5 款，判決如主文。
本案經檢察官林妙蓁到庭執行職務。
中    華    民    國    97    年    9    月    17    日
                  刑事第一庭    法  官  王淑惠
以上正本證明與原本無異。
如不服本判決應於收受本判決後10日內向本院提出上訴書狀，並
應敘述具體理由，如未敘述上訴理由者，應於上訴期間屆滿後20
日內補提理由書狀於本院（均須按他造當事人之人數附繕本）「
切勿逕送上級法院」。
中    華    民    國    97    年    9    月    17    日
                                書記官  郭素蓉
附錄法條
刑法第320條
意圖為自己或第三人不法之所有，而竊取他人之動產者，為竊盜
罪，處 5 年以下有期徒刑、拘役或 5 百元以下罰金。
意圖為自己或第三人不法之利益，而竊佔他人之不動產者，依前
項之規定處斷。
前二項之未遂犯罰之。


司法院資訊處製作；財團法人民間司法改革基金會備份。
